臺灣嘉義地方法院民事判決
111年度朴小字第65號
原      告  林宜蓁  
訴訟代理人  王水生  
被      告  林東政  
上列當事人間請求侵權行為損害賠償事件，本院於民國111年3月
29日言詞辯論終結，判決如下：
    主 　　 文
被告應給付原告新臺幣46,148元，及自民國111年3月5日起至清
償日止，按年息百分之5計算之利息。
原告其餘之訴駁回。
訴訟費用新臺幣1,000元，其中新臺幣577元由被告負擔，其餘由
原告負擔。
本判決第1項得假執行。但被告如以新臺幣46,148元為原告預供
擔保後，得免為假執行。
    事實及理由
壹、程序事項
一、按訴狀送達後，原告不得將原訴變更或追加他訴，但擴張或
    減縮應受判決事項之聲明者，不在此限，民事訴訟法第255
    條第1 項第3 款定有明文。本件原告原起訴請求：被告應賠
    償原告新臺幣（下同）90,671元，及自起訴狀繕本送達翌日
    起至清償日止，按年利率5％計算之利息，嗣於民國111年3月
    29日言詞辯論期日以言詞減縮請求金額為80,000元，核原告
    所為係減縮應受判決事項之聲明，揆諸前開法條，並無不合
    ，自應准許。
二、被告經合法通知，未於言詞辯論期日到場，核無民事訴訟法
    第386條各款所列情形，爰依原告聲請，由其一造辯論而為
    判決。
貳、實體事項
一、原告主張略以：
（一）被告於111年1月6日16時23分駕駛車牌號碼000-0000號自
      小貨車在嘉義縣布袋鎮161線16.2K倒車時不慎撞擊原告林
      宜蓁所有車牌號碼000-0000號自用小客貨車（下稱系爭車
      輛）。
（二）系爭車輛受損修理費用82,600元（含零件53,300元、工資
      17,300元及烤漆12,000元）。惟因車廠計算之總額為80,0
      00元，故原告僅向被告請求80,000元，爰依民法第184條
      第1項、第191條之2之規定，提起本件訴訟等語。
（三）並聲明：1.被告應給付原告80,000元及自起訴狀繕本送達
      翌日起算至清償日止，按年利率5％計算之利息。2.訴訟費
      用由被告負擔。
二、被告經合法通知，未於言詞辯論期日到場，惟曾提出書狀陳
    述略以：
（一）原告主張被告於上揭時地倒車不慎撞擊系爭車輛，車損修
      理費90,671元係估價單，並非收據及亦未扣除折舊，應先
      由原告負舉證責任，若原告先不能舉證，以證實自己主張
      之事實實為真實，懇請鈞長駁回原告之請求等語。
（二）並聲明：1.請求判決駁回原告之訴及假執行之聲請，如對
      被告不利之判決，願供擔保免為假執行。2.訴訟費用由原
      告負擔。
三、得心證之理由：
（一）原告主張之被告於上揭時地倒車不慎撞擊系爭車輛之事實
      ，業據其提出道路交通事故當事人登記聯單、初步分析研
      判表、汽車行車等件為證（見本院卷第7、9、13頁）。復
      經本院向嘉義縣警察局布袋分局調取兩造於前揭時地發生
      交通事故卷宗，此有該分局111年3月8日嘉布警四字第111
      0003112號函覆之道路交通事故當事人登記聯單、酒精測
      定紀錄表、初步分析研判表、調查報告表、紀錄表、現場
      圖、國民身分證、駕駛執照、照片、公路監理電子閘門系
      統、車輛詳細資料報表、光碟等件核閱無訛。且被告並未
      到庭或具狀爭執，應堪認原告上開主張之事實為真實。
（二）按因故意或過失，不法侵害他人之權利者，負損害賠償責
      任；汽車、機車或其他非依軌道行駛之動力車輛，在使用
      中加損害於他人者，駕駛人應賠償因此所受之損害，民法
      第184條第1項前段、第191條之2前段分別定有明文。次按
      汽車倒車時，應顯示倒車燈光或手勢後，謹慎緩慢後倒，
      並應注意其他車輛及行人，道路交通安全規則第110條第2
      款分別定有明文。經查，本件被告倒車時，疏未注意後方
      有系爭車輛，與系爭車輛發生碰撞，致系爭車輛受損，被
      告為有過失，其過失行為與系爭車輛受有損害間具有相當
      因果關係，被告自應對系爭車輛所有人即原告負侵權行為
      損害賠償責任。
（三）按不法毀損他人之物者，被害人得請求賠償其物因毀損所
      減少之價額；負損害賠償責任者，除法律另有規定或契約
      另有訂定外，應回復他方損害發生前之原狀；損害賠償，
      除法律另有規定或契約另有訂定外，應以填補債權人所受
      損害及所失利益為限，民法第196條、第213條第1項、第2
      16條第1項分別定有明文。而所謂請求賠償物被毀損所減
      少之價額，得以修復費用為估定標準，但以必要者為限，
      例如修理材料以新品換舊品，應予折舊（最高法院77年度
      第9次民事庭會議決議參照）。查原告所有系爭車輛受損
      修理費用82,600元（含零件53,300元、工資17,300元及烤
      漆12,000元）有原告提出之統一發票、估價單在卷可證。
      上開修復費用包含零件53,300元、工資17,300元及烤漆12
      ,000元，該零件材料係以新品替換舊品，自應扣除折舊部
      分。又依行政院所頒固定資產耐用年數表，自用小客車之
      耐用年數為5年，而系爭車輛係107年2月出廠使用，迄本
      件車禍發生時即111年1月6日，已使用4年，則零件扣除折
      舊後之修復費用為16,848元（計算式如附表），另工資、
      烤漆費用則無需折舊，故本件原告得請求被告賠償系爭車
      輛維修必要費用應為46,148元【計算式：16,848＋17,300＋
      12,000＝46,148】。被告辯稱估價單並非收據云云，難謂
      有據。
四、綜上所述，原告依侵權行為之法律關係，請求被告給付46,1
    48元，及自起訴狀繕本送達翌日即111年3月5日（見本院卷
    第23頁）起至清償日止，按年息5％計算之利息，為有理由，
    應予准許。
五、本件原告勝訴部分，係就民事訴訟法第436條之8第1項適用
    小額程序所為被告敗訴之判決，依同法第436條之20規定，
    應依職權宣告假執行，並依被告聲請宣告被告如預供相當之
    擔保，得免為假執行。
六、訴訟費用負擔之依據：民事訴訟法第79條。並依民事訴訟法
    第436條之19第1項，職權確定訴訟費用額為第一審裁判費1,
    000元，應由兩造依其勝敗比例分擔，即被告負擔577元，餘
    由原告負擔。
中　　華　　民　　國　　111 　年　　4 　　月　　6 　　日
                  臺灣嘉義地方法院朴子簡易庭
                                  法　官　陳寶貴
以上正本係照原本作成。
如對本判決上訴，須於判決送達後20日內向本庭（嘉義市○○路00
0○0號）提出上訴狀（均須按他造當事人之人數附繕本）。如委
任律師提起上訴者，應一併繳納上訴審裁判費。
民事訴訟法第436條之24第2項規定：對小額程序之第一審裁判之
上訴或抗告，非以其違背法令為理由，不得為之。
中　　華　　民　　國　　111 　年　　4 　　月　　6 　　日
                                  書記官  江靜盈
附表：依平均法計算零件折舊之計算式（元以下四捨五入）
  （一）零件殘價＝取得成本÷（耐用年數＋1），即8,424元【計
        算式：50,546÷（5＋1）＝8,424】。
  （二）折舊額＝（取得成本－殘價）×1/（耐用年數）×（使用年
        數），即33,698元【計算式：（50,546－8,424）×1/5×4
        ＝33,698】。
  （三）零件扣除折舊後之價值＝（新品取得成本－折舊額），即
        16,848元【計算式：50,546－33,698＝16,848】。